【裁判字號】    89,訴,1072
【裁判日期】    890728
【裁判案由】    廢棄物清理法
【裁判全文】
臺灣板橋地方法院刑事判決                        八十九年度訴字第一七二號
    公  訴  人  臺灣板橋地方法院檢察署檢察官
    被      告  甲○○
    選任辯護人  賴彌鼎
右列被告因違反廢棄物清理法案件，經檢察官提起公訴（八十九年度偵字第八三七五
號），本院判決如左：
    主  文
甲○○未經主管機關許可，提供土地堆置廢棄物，累犯，處有期徒刑壹年貳月。
    事  實
一、甲○○曾於民國（下同）八十三年間，因違反麻醉藥品管理條例案件，經本院判
    處有期徒刑四月，並由臺灣高等法院駁回上訴確定，甫於八十四年三月四月以易
    科罰金執行完畢。緣甲○○係位於臺北縣中和市○○路三五六巷六九號之廣台石
    業有限公司（下稱廣台公司，未據起訴）之實際負責人，自八十六年一月四日起
    ，提供其向不知情之地主林榮華所承租位於臺北縣中和市○○段芎蕉腳小段三二
    四地號土地，供不特定人堆置廢棄物，並以每車次新台幣五百元之代價，收取報
    酬營利，嗣於八十八年七月十四日廢棄物清理法修正公布第二十二條，其中就未
    經主管機關許可提供土地堆置廢置物部分，增設有刑罰規定，詎甲○○自該增修
    刑罰條文於同年月十六日生效後，竟未向主管機關臺北縣政府申請許可，仍自斯
    時起，繼續提供上開土地供人堆置廢棄物，迄八十九年四月二十一日上午十一時
    許，經該址附近民眾提出檢舉後，始由環保署北區稽查隊會同警方在上址當場查
    獲。
二、案經臺北縣警察局中和分局報告臺灣板橋地方法院檢察署檢察官偵查起訴。
    理  由
一、訊據被告甲○○對於其為廣台公司之實際負責人及有在上址堆置垃圾等節，固坦
    承不諱，惟矢口否認有違反廢棄物清理法犯行，辯稱；伊僅係堆放自身公司及客
    戶之廢棄物，實際上使用約四、五十坪土地面積，並未提供他人堆置廢棄物，亦
    不知悉堆置廢棄物尚須向主管機關請許可云云。惟查：右揭事實，業據被告於警
    訊時及偵查中自白不諱，核與證人即上開土地之地主林榮華、該土地之原始承租
    人即被告胞兄高台生於警訊時及偵查中證述之情節相符，並有行政院環境保護署
    事業水污染稽查紀錄一份、廣台公司營利事業登記證影本一份、土地租賃契約書
    影本一份、土地登記謄本一份、地籍圖謄本影本二份、現場稽查照片八張附卷可
    稽，且上開稽查紀錄之稽查重點情形概述欄內係記載「稽查時該公司（指廣台公
    司）露天堆置建築棄物」等語，現場稽查照片亦顯示該地有堆置大量一般垃圾及
    建築廢棄物等情，參諸被告於本院審理時復供稱其客戶之廢棄物亦有棄置於上開
    土地等語，堪認被告確有提供上開土地供人堆置廢棄物之行為無疑，縱令其實際
    上使用面積僅有四、五十坪，亦無礙於其提供土地堆置廢棄物行為之成立，且廢
    棄物清理法第二十二條之刑罰規定，係於八十八年七月十四日，由總統以（八八
    ）華總（一）義字第八八００一五九八一０號令公布施行，並依中央法規標準法
    第十三條規定，自公布施行日起算至第三日即八十八年七月十六日起發生效力，
    被告對此法律自無諉為不知之理，況其自此法公布施行並生效後，仍繼續實施提
    供土地堆置廢棄物行為達九個月之久，尤難認其對於應向主管機關臺北縣政府申
    請許可一節，竟毫無認知。綜上所述，被告嗣於本院審理時審異前供所為之前開
    辯解，顯屬事後卸責推託之詞，要無足採，本件事證已臻明確，被告犯行洵堪認
    定。
二、核被告所為，係犯廢棄物清理法第二十二條第二項第三款之未經許可提供土地堆
    置廢棄物罪。被告前曾因違反麻醉藥品管理條例案件，經本院判處有期徒刑四月
    ，並由臺灣高等法院駁回上訴確定，甫於八十四年三月四月執行完畢，有臺灣高
    等法院檢察署刑案紀錄簡覆表一份附卷足憑，其於有期徒刑執行完畢後後五年內
    ，再犯本案有期徒刑以上之罪，為累犯，應依刑法第四十七條規定加重其刑。爰
    審酌被告為貪圖私利，竟擅自提供土地供人堆置廢棄物，影響環境衛生甚鉅，亦
    使附近居民飽受環境污染之苦，並參酌其素行狀況、犯罪之手段及犯罪後於本院
    院理時猶飾詞矯辯態度不佳等一切情狀，量處如主文所示之刑，以示懲戒。
三、被告係廣台公司之實際負責人，其因執行業務而犯廢棄物清理法第二十二條第二
    項第三款之罪，除處罰被告外，廣台公司亦應依同條第四項規定科以罰金，惟廣
    台公司部分未據起訴，自應由檢察官另行偵辦，併此敘明。
據上論斷，應依刑事訴訟法第二百九十九條第一項前段，廢棄物清理法第二十二條第
二項第三款，刑法第十一條前段、第四十七條，判決如主文。
本案經檢察官黃重鋼到庭執行職務
中      華      民      國      八十九      年     七     月   二十八   日
                                      臺灣板橋地方法院刑事第二庭
                                          法  官  王  屏  夏
右正本證明與原本無異。
如不服本判決應於送達後十日內向本院提出上訴狀。
                                          書記官  楊  璧  華
中      華      民      國      八十九      年     八     月     一     日
附錄本案論罪科刑法條全文：
廢棄物清理法第二十二條第二項第三款：
違反第八條、第十三條第一項、第四項至第七項、第十五條、第十八條、第二十條及
二十一條之規定，因而致人於死者，處無期徒刑或七年以上有期徒刑，得併科五百萬
元以下罰金；致重傷者，處三年以上十年以下有期徒刑，得併科三百萬元以下罰金；
致危害人體健康導致疾病者，處五年以上有期徒刑，得併科二百萬元以下罰金。
有左列情形之一者，處一年以上五年以下有期徒刑，得併科一百萬元以下罰金：
一、任意棄置有害事業廢棄物者。
二、事業機關未依本法規定之方式貯存、清除、處理或再利用廢棄物，致污染環境者
    。
三、未經主管機關許可，提供土地回填、堆置廢棄物者。
四、未依第二十條規定領有廢棄物清除，處理許可證或核備文件，從事廢棄物貯存、
    清除、處理，或未依廢棄物清除、處理許可證或核備文件內容貯存、清除，處理
   廢棄物者。
五、執行機關委託未取得許可證之公、民營廢棄物清除處理機構，清除、處理一般廢
    棄者，或明知受託人非法清除、處理而仍委託者。
六、公、民營廢棄物處理機構或執行機關未處理廢棄物，開具虛偽證明者。
無許可證經營廢棄物清除、處理為常業者，處三年以上十年以下有期徒刑，得併科三
百萬元以下罰金。
法人之負責人、法人或自然人之代理人、受僱人或其他從業人員因執行業務犯第一項
、第二項之罪者，除處罰其行為人外，對該法人或自然人科以罰金。
依本法規定有申報義務，明知為不實之事項而申報不實或於業務上作成之文書為虛偽
記載者，處三年以下有期徒刑、拘役或科或併科五十萬元以下罰金。
科罰金時，應審酌犯罪所得之利益。如所得之利益超過罰金最多額時，得於所得利益
二倍之範圍內酌量加重。
對於違反本法之行為，民眾得敘明事實或檢具證據資料，向所在地執行機關或主管機
關檢舉。
主管機關或執行機關對於前項檢舉，經查證屬實並處以罰鍰者，其罰鍰金額達一定數
額時，得以罰鍰金額收入之一定比例，提充檢舉獎金。檢舉及獎勵辦法由中央主管機
關定之。
主管機關或執行機關為前項查證時，對檢舉人之身分應予保密。
事業機構清理廢棄物所生之費用應予財稅減免。凡遵守本法有關規定，績效、優良者
，應予勵，其辦法由中央主管機關定之。


司法院資訊處製作；財團法人民間司法改革基金會備份。
